臺灣臺中地方法院民事判決 
110年度豐簡字第685號
原      告  林偉民  
被      告  黃政哲  
上列當事人間請求損害賠償事件，本院於民國110年11月16日言
詞辯論終結，判決如下：
    主      文
原告之訴及假執行之聲請均駁回。
訴訟費用由原告負擔。
    事實及理由
壹、原告起訴主張：被告係原告前妻王雅芳於婚姻關係存續間之
    外遇對象，外遇期間自民國108年4月至同年10月5日原告與
    王雅芳離婚為止，此情前經本院另案民事判決認定在案。因
    被告為職業軍人，原告於108年6、7月間曾向國防部申訴被
    告破壞原告家庭一事，被告因此懷恨在心，於108年12月至1
    09年1月間，多次叫王雅芳對原告傳達：「要叫人去他的店
    裡亂去店裡鬧」、「不要讓我看到他，不然看他一次就要砍
    一次」等恐嚇言語，致原告心生恐懼害怕，擔憂遭到被告報
    復傷害，而出現嚴重失眠症狀，焦慮不安，因此就診治療並
    需服用藥物，無法好好上班。爰依侵權行為之法律關係，請
    求被告賠償原告所受精神上損害新臺幣（下同）40萬元。並
    聲明：㈠被告應給付原告40萬元，及自起訴狀繕本送達翌日
    起至清償日止，按週年利率5％計算之利息。㈡願供擔保，請
    准宣告假執行。　　
貳、被告答辯則以：王雅芳跟被告分手後，常常來找被告爭執，
    並且故意提到原告，一直激怒被告，再偷偷錄音。被告跟王
    雅芳對話過程中，提到要「看一次、砍一次」等語是一時氣
    話，被告也有說同事本來要幫忙出氣，想想不用了等語，且
    被告實際上亦沒有去找過原告。原告就此事件對被告提出之
    恐嚇告訴，均經檢察官為不起訴處分等語。並聲明：原告之
    訴駁回。
參、本院之判斷：
一、按因故意或過失，不法侵害他人之權利者，負損害賠償責任
    。不法侵害他人之身體、健康、名譽、自由、信用、隱私、
    貞操，或不法侵害其他人格法益而情節重大者，被害人雖非
    財產上之損害，亦得請求賠償相當之金額，民法第184 條第
    1 項前段、第195 條第1 項前段定有明文。又所稱以加害生
    命、身體、自由、名譽、財產之事，恐嚇他人者，係指以使
    人生畏怖心為目的，而通知將加惡害之旨於被害人而言（最
    高法院52年台上字第751號刑事判例意旨參照）。
二、觀原告提出王雅芳與被告於109年1月9日之通話錄音譯文（
    見本院卷第19頁至第41頁，下稱系爭錄音譯文）：
　　「……
　　王雅芳：他（指原告，下同）一直傳給我，一直說你還沒跟
　　        他談，我很煩。
　　被  告：我幹嘛跟他談，我沒打死他就不錯了。
    王雅芳：你要怎麼打死他，你去啊，你打死他也不關我的事
　　        。
　　被  告：對阿，他還想跟我談，他的電話給我，我打去跟他
　　        罵一次砍一次，媽的，讓我在軍中那一段，原本…
　　        …算了，也好，……。
　　王雅芳：要打死他，你還想叫人去撞他的店，那是你的事。
　　被  告：那是我的事。
　　王雅芳：對啊，你不是要叫你朋友去打他的店，那也是你的
　　        事，關我什麼事。
　　被  告：對啊。
　　王雅芳：反正我跟他離了，他的事也不關我的事。
　　被  告：我不想講他啦。
　　王雅芳：你要怎樣對付他那是你的事，反正你本來你不是很
　　        想要對付他。
　　被  告：是那個時候，講這些事情跟軍中同事聽的時候，那
　　        時候越講越氣。
　　王雅芳：所以，你們同事說什麼，幫你出氣。
　　被  告：對啊，後來我想一想不用了。
　　王雅芳：出氣，說什麼。
　　被  告：他們是氣說，有這種說過不講還跑去軍中講。
　　王雅芳：然後呢？
　　被  告：反正都過去了，……。
　　……
　　王雅芳：對，他一直叫我跟你講，他一直傳。
　　被  告：我欠他一個道歉，我欠他一個道歉。
　　……
　　被  告：跟他沒什麼好講。
　　王雅芳：對啊，他一直在那裡講，……他就看要不要我傳給
　　        你，想說一起出來講，……。」
　　，可見被告與王雅芳對話時，確有提及「沒打死他就不錯了
    」、「看一次，砍一次」等字句，此亦為被告所不爭執（見
    本院卷第79頁至第80頁）。
三、然依上對話脈絡，可見係王雅芳提及想約兩造見面，但被告
    並無意願。又係王雅芳自行提及被告曾稱要找朋友去原告店
    內鬧事等語，並非被告主動陳稱有此意圖，且被告面對王雅
    芳之言論，均回應以不想談論原告，且稱「是那個時候越講
    越氣」、「想一想不用了」、「反正都過去了」等語，堪認
    被告對於原告雖曾存在怒意，但認事情已過，並無繼續追究
    之意思。而被告稱「我沒打死他就不錯了」、「看一次，砍
    一次」等詞，則是當王雅芳向被告說明原告一直傳訊息給王
    雅芳，要求跟被告見面乙情，被告始為前開言語，並夾雜咒
    罵語助詞，堪認被告所為前開對話內容，應屬被告表達其對
    原告之感受並透露不滿之情緒性用語，難認有確實要加害原
    告生命、身體之意思。參以系爭錄音譯文中，從初始至最後
    均為王雅芳與被告間彼此爭論之內容，則被告辯稱係因與王
    雅芳產生糾紛，並於過程中提及原告時所為之氣憤言詞，並
    非意圖施加暴力於原告等語，應堪採信。
四、再者，綜觀系爭錄音譯文內容，均未見被告有何要求王雅芳轉達上述言詞給原告知悉之意思。佐以被告多次表示「想一想不用了」、「反正都過去了」、「跟他沒什麼好講」等語，且拒絕與原告碰面，已如前述，更徵被告無意與原告再為交涉，更當無使王雅芳將對話內容告知原告之意思。至原告雖聲請傳喚王雅芳到庭作證。然本院既已認定被告並無使王雅芳轉達恐嚇言詞與原告之意思，詳如前述，則王雅芳將前開言語轉達原告，亦非被告所得掌控，自無從為對被告不利之認定。又原告主張被告另於其他時點要求王雅芳轉達惡害通知乙節，業為被告所否認，而此部分縱經傳喚王雅芳到庭為證，亦僅為其單一證述，尚無其他證據足佐，而難採憑為真。且觀系爭錄音譯文，可見被告與王雅芳已然交惡，系爭錄音譯文亦係王雅芳提供原告，尚難期待王雅芳為公允之證述，是此部分即無再行傳喚王雅芳之必要，僅此敘明。
五、據上，原告既無法證明被告有其所指要求王雅芳傳達恐嚇言語之情事，自難認被告有何故意不法侵害原告權利之行為。則原告依民法第184 條第1 項前段、第195 條第1 項規定，請求被告賠償原告所受精神上損害，即屬無據，難以准許。
肆、綜上所述，原告依侵權行為之法律關係，請求被告給付原告
    400,000 元，及自起訴狀繕本送達翌日起至清償日止，按週
    年利率5 ％計算之利息，為無理由，應予駁回。又原告之訴
    既經駁回，其假執行之聲請亦失所附麗，應併予駁回。 
伍、本件事證已臻明確，兩造其餘攻擊防禦方法及所舉證據，經
    審酌結果，與本件判決結論均無影響，爰不一一論述，附此
    敘明。
陸、訴訟費用負擔之依據：民事訴訟法第78條。
中　　華　　民　　國　　110 　年　　12　　月　　2 　　日
                      臺灣臺中地方法院豐原簡易庭
                                  法　官　段奇琬
以上正本係照原本作成。
如不服本判決，應於送達後20日內，向本院提出上訴狀並表明上
訴理由，如於本判決宣示後送達前提起上訴者，應於判決送達後
20日內補提上訴理由書（須附繕本）。如委任律師提起上訴者，
應一併繳納上訴審裁判費。
中　　華　　民　　國　　110 　年　　12　　月　　2 　　日
                                  書記官　許瑞萍